# 有限责任公司增资扩股的直接费用核算问题

提问人：331975903 时间：2021-08-04 23:33:06
背景：甲公司（A股上市公司）原本持有乙公司（有限责任公司）100%的股权， 2021 年乙公司在产权交易中心招标其他公司对乙公司进行增资扩股，后丙公司（A股上市公司）确认对乙公司进行增资扩股，成功增资扩股后，乙公司需要向产权交易中心支付增资扩股手续费（按增资金额的百分比计算手续费） 500 万元。问题：乙公司需要支付产权交易中心增资扩股手续费 500 万元可以冲减本次增资扩股的资本公积吗？实务中一般将上市公司发行股份或者IPO首次发行股份的直接费用是冲减资本公积的，但实务中没见到过有限责任公司将增资的直接费用冲减资本公积的情况，但根据《企业会计准则 37 号-金融工具列报》第二十三条 与权益性交易相关的交易费用应当从权益中扣减。 企业发行或取得自身权益工具时发生的交易费用（例如登记费，承销费，法律、会计、评估及其他专业服务费用，印刷成本和印花税 等），可直接归属于权益性交易的，应当从权益中扣减。终止的未完成权益性交易所发生的交易费用应当计入当期损益。按有限责任公司增资的直接费用属于上述准则规定的“或取得自身权益工具时发生的交易费用”吗？

回答人：chenyiwei
理论上，此类以“成功完成增资扩股”为支付条件的手续费，且金额与募资金额直接挂钩的，可以作为与权益性交易直接相关的交易费用冲减权益。

提问人：331975903 时间：2021-08-06 18:10:00
再请教陈版：
1 、此类以“成功完成增资扩股”为支付条件的手续费，且金额与募资金额直接挂钩的，可以作为与权益性交易直接相关的交易费用冲减权益。 ” 是不需要区分有限责任公司和上市公司的吗？
2 、 37 号会计准则的“与权益性交易相关的交易费用应当从权益中扣减。 企业发行或取得自身权益工具时发生的交易费用......”其中，“权益性交易”以及“取得自身权益工具”的含义，也是不需要区分有限责任公司和上市公司的吗？
谢谢陈版解惑。

回答人：chenyiwei
都不需要区分公司的组织形式。